【裁判字號】    95,訴,88
【裁判日期】    950427
【裁判案由】    違反毒品危害防制條例
【裁判全文】
臺灣臺南地方法院刑事判決                95年度訴字第88號
公  訴  人  臺灣臺南地方法院檢察署檢察官
被      告  甲○○
上列被告因違反毒品危害防制條例案件，經檢察官提起公訴（94
年度毒偵字第1924號），被告就被訴事實為有罪之陳述，本院裁
定進行簡式審判程序，判決如下：
    主  文
甲○○連續施用第一級毒品，累犯，處有期徒刑拾月；扣案注射
針筒壹支，沒收。又連續施用第二級毒品，累犯，處有期徒刑捌
月。應執行有期徒刑壹年肆月；扣案之注射針筒壹支，沒收。
    事  實
一、甲○○前因施用毒品案件，經本院以八十八年度毒聲字第六
    六九號裁定送觀察、勒戒後，認有繼續施用毒品之傾向，並
    經本院以八十八年度毒聲字第一一三五號裁定令入戒治處所
    施以強制戒治，經交付強制戒治並保護管束期滿，由台灣台
    南地方法院檢察署檢察官以八十九年度戒毒偵字第二三九號
    為不起訴處分確定。又因施用毒品案件，經本院以九十一年
    度毒聲字第一三六八號裁定令入戒治處所施以強制戒治，於
    民國九十二年六月三日停止戒治出所，並於九十二年九月二
    十九日保護管束期滿執行完畢，且由台灣台南地方法院檢察
    署檢察官提起公訴，經本院以九十一年度訴字第八八八號判
    處應執行有期徒刑一年確定，於九十三年十一月三十日執行
    完畢。詎甲○○仍未戒除毒癮，復分別基於施用第一級毒品
    海洛因及第二級毒品安非他命之概括犯意，自九十四年五月
    間之某日起至同年七月二十六日上午止，在台南市○○街「
    巨人飯店」等處，將海洛因滲水以針筒注射及將安非他命置
    放在玻璃球內以火燒烤吸食所產生煙霧之方式，連續各施用
    第一級毒品海洛因及第二級毒品安非他命多次。嗣於九十四
    年七月二十六日十六時十五分許，在台南市○○街一五六號
    前，因行跡可疑為警盤查查獲，並扣得所有供施用毒品之注
    射針筒一支，經其同意採集尿液送驗，而查知上情。
二、案經台南市警察局第六分局報請台灣台南地方法院檢察署檢
    察官偵查起訴。
    理  由
一、本件被告甲○○所犯係死刑、無期徒刑、最輕本刑為三年以
    上有期徒刑以外之罪，其於準備程序中就被訴事實為有罪之
    陳述，經法官告知簡式審判程序之旨，並聽取公訴人及被告
    之意見後，認為適宜由受命法官獨任進行簡式審判程序，依
    刑事訴訟法第二百七十三條之一第一項規定，裁定由受命法
    官獨任進行簡式審判程序，合先敘明。
二、前揭事實，迭據被告甲○○於警詢、偵查及本院審理時供承
    不諱，且被告經警查獲之時所採集之尿液，經送請長榮大學
    檢驗之結果，確呈甲基安非他命及嗎啡之陽性反應，有台南
    市警察局第六分局送驗尿液及年籍對照表、長榮大學九十四
    年八月十二日確認報告各一紙附卷可稽。復有被告所有供其
    施用第一級毒品海洛因之注射針筒一支扣案可資佐證。是被
    告之自白核與事實相符，堪信為真實。又被告前因施用毒品
    案件，經本院以八十八年度毒聲字第六六九號裁定送觀察、
    勒戒後，認有繼續施用毒品之傾向，並經本院以八十八年度
    毒聲字第一一三五號裁定令入戒治處所施以強制戒治，經交
    付強制戒治並保護管束期滿，由台灣台南地方法院檢察署檢
    察官以八十九年度戒毒偵字第二三九號為不起訴處分確定；
    且因施用毒品案件，經本院以九十一年度毒聲字第一三六八
    號裁定令入戒治處所施以強制戒治，於九十二年六月三日停
    止戒治出所，並於九十二年九月二十九日保護管束期滿執行
    完畢，有前開不起訴處分書及台灣高等法院被告前案紀錄表
    可按。是被告於強制戒治執行完畢釋放後，五年內再犯毒品
    危害防制條例第十條之罪，堪予認定。從而，本件事證明確
    ，被告犯行應堪認定。
三、按海洛因係第一級毒品，安非他命則為第二級毒品，毒品危
    害防制條例第二條第二項規定甚明，被告甲○○分別施用之
    ，所為係犯該條例第十條第一項之施用第一級毒品罪，及同
    條第二項之施用第二級毒品罪。其多次持有安非他命及海洛
    因後，進而施用，其持有行為應被其施用之行為所吸收，不
    另論罪。被告先後多次施用第一級毒品海洛因及施用第二級
    毒品安非他命之行為，時間緊接，犯罪構成要件相同，顯係
    基於概括犯意反覆為之，為連續犯，均應依刑法第五十六條
    之規定以一罪論，並各加重其刑。被告所犯施用第一級毒品
    、施用第二級毒品罪二罪之間，犯意各別，行為互殊，應予
    分論併罰。公訴意旨雖認被告自九十四年五月間起至九十四
    年八月十日止，有施用第一級毒品海洛因及第二級毒品安非
    他命之犯行，惟業經蒞庭之公訴人當庭減縮犯罪事實自九十
    四年五月間之某日起至同年七月二十六日上午止，基於檢察
    一體原則，自應以蒞庭檢察官到庭後陳述之犯罪事實為本件
    起訴效力之範圍，附此敘明。又被告前因違反毒品危害防制
    條例案件，經本院判處應執行有期徒刑一年確定，於九十三
    年十一月三十日執行完畢，有台灣高等法院被告前案紀錄表
    可按，其於有期徒刑執行完畢後五年以內再犯有期徒刑以上
    之罪，為累犯，依法遞加重其刑。爰審酌被告前因施用毒品
    案件，經二次強制戒治，且因違反毒品危害防制條例案件，
    經法院判處應執行有期徒刑一年確定並執行完畢後，仍續行
    施用毒品，顯無戒除之決心，本不宜寬貸，惟考量其施用毒
    品僅戕害己身，未危及他人，所犯情節，及犯後態度等一切
    情狀，分別量處如主文所示之刑，並定其應執行刑，以資懲
    儆。另扣案之注射針筒一支，係被告所有且供本件犯罪所用
    之物，業據被告供明在卷，應依刑法第三十八條第一項第二
    款，宣告沒收。
據上論斷，應依刑事訴訟法第二百七十三條之一第一項、第二百
九十九條第一項前段，毒品危害防制條例第十條第一項、第二項
，刑法第十一條前段、第五十六條、第三十八條第一項第二款、
第四十七條、第五十一條第五款，判決如主文。
本案經檢察官乙○○到庭執行職務。
中    華    民    國     95    年    4    月    27    日
                  刑事第一庭  法  官  洪榮家
以上正本證明與原本無異
如不服本判決，應於判決送達後十日內，向本院提出上訴狀
                              書記官  許悉愛
中    華    民    國     95    年    4    月    27    日
附錄本案論罪科刑法條全文：
毒品危害防制條例第十條：
施用第一級毒品者，處六月以上五年以下有期徒刑。
施用第二級毒品者，處三年以下有期徒刑。


司法院資訊處製作；財團法人民間司法改革基金會備份。
